Inventaris van de archieven van de Voorlopige Begeleidingsgroep voor Emancipatieonderzoek, 1979-1985, en de Stimuleringsgroep Emancipatieonderzoek, 1985-1991,van het Ministerie van Sociale Zaken en Werkgelegenheid
Nationaal Archief, Den Haag
- STIMULERINGSGROEP EMANCIPATIEONDERZOEK (STEO), 2
  - Stukken betreffende bijzondere onderwerpen, 2.2
    - Taakuitvoering, 2.2.1
      - Advisering over het verlenen van subsidies, 2.2.1.1
        - Onderzoeken, trendrapporten, 2.2.1.1.2
          - Opzetsubsidies (OP), 2.2.1.1.2.3
            - Stukken betreffende het geven van voorlichting over de de wijze waarop een opzetsubsidie kan worden aangevraagd., 1986 - 1987; 340; 1 omslag
          - Scripties (SC), 2.2.1.1.2.4
            - Stukken betreffende het adviseren over de subsidiëring van scripties., 1985 - 1990; 341-411; 3 pakken en 68 omslagen
              - Vrouwennetwerken. 1985, 341
                Oude code: SC/85/202-5
              - Baanbrekers m/v. 1985 - 1986, 342
                Oude code: SC/85/213
              - De Wetenschappelijke Context. 1985 - 1986, 343
                Oude code: SC/86/306
              - Het Normatieve Denken van het Christen Democratisch Appèl (CDA) over het Gezin, met name de Positie van de Vrouw. 1985 - 1986, 344
                Oude code: SC/86/219
              - Overzicht van Bèta Vrouwenstudies in Nederland, 1985 - 1986, 345; pak
                Oude code: SC/85/207
              - Rechten voor Vaders en de Staat; Recente Politieke Ontwikkelingen rondom Ouderlijke Macht. 1985 - 1986, 346
                Oude code: SC/85/302
              - Vrouwen en Ondernemingsraden, 1985 - 1986, 347; pak
                Oude code: SC/85/208
              - Zoeken naar een Uitweg. 1985 - 1986, 348
                Oude code: SC/86/307
              - De Heks als Duivelsboel. 1986, 349
                Oude code: SC/86/308
              - De Rol van de Vrouw in het Servo-Croatische Sprookje. 1986, 350
                Oude code: SC/86/216
              - De Vrouw als Verleidster, de Stedelijke Moraal in de 15e Eeuw. 1986, 351
                Oude code: SC/86/311
              - Educatie, Vorming en Beroepsoriëntatie aan Gedetineerde Vrouwen en de Betekenis daarvan voor het Verkrijgen van Betaald Werk. 1986, 352
                Oude code: SC/86/210
              - Heilige Maagden; de Verering van Maagdheiligen in Religieuze Vrouwengemeenschappen. 1986, 353
                Oude code: SC/86/312
              - Horen en Zien Vergaan. 1986, 354
                Oude code: SC/86/315
              - In de Schaduw van een Verlichte Politiek. 1986, 355
                Oude code: SC/86/319
              - Kiezen tussen Bijstand en Vriend. 1986, 356
                Oude code: SC/86/224
              - Kunst en Moraal bij Humanisten. Theorie en Beeld. 1986, 357
                Oude code: SC/86/314
              - Old Problems, New Solutions; Working Class Youth Culture and some Efforts to Change it. 1986, 358
                Oude code: SC/86/317
              - Om de Kleur van Vrouwenstudies. 1986, 359
                Oude code: SC/86/304 en 305
              - Onderzoek naar ongelijke carrière kansen voor vrouwen en mannen in hogere leidinggevende posities binnen organisaties van het openbaar bestuur. 1986, 360
                Oude code: SC/86/209
              - Ongelijkheid tussen Vrouwen en Mannen; Enkele Internationale Vergelijkingen. 1986, 361
                Oude code: SC/86/217
              - Voorbeeldwerking van de Landbouwcoöperaties van Silveira House. 1986, 362
                Oude code: SC/86/226
              - Vrouw en Beleid, een Evaluatie van de Kaderschool Vrouw en Beleid. 1986, 363
                Oude code: SC/86/214
              - De Menstruele Schaamte Voorbij. 1986 - 1987, 364
                Oude code: SC/87/230
              - De Positie van Alleenstaande Vrouwen met Kinderen uit de Lagere Sociaal-economische Strata op Curaçao, 1986 - 1987, 365; pak
                Oude code: SC/86/222
              - Feminisme en Spiritualiteit. 1986 - 1987, 366
                Oude code: SC/86/316
              - Je Zult maar Jong en Werkeloos Zijn!. 1986 - 1987, 367
                Oude code: SC/86/211
              - Vergelijkend onderzoek naar veronderstelde en werkelijke seksualiteitsbeleving van vrouwen, later Huisartsen en vrouwen over vrouwelijke seksualiteitsbeleving. 1986 - 1987, 368
                Oude code: SC/86/215
              - Keuzevrijheid en Recht op Zelfbeschikking voor Vrouwen: Moraal Theologische Reflectie-in-Feministisch Perspectief naar aanleiding van Nieuwe Ontwikkelingen in de Reproductie Technologie. 1986 - 1988, 369
                Oude code: SC/86/220
              - Loopbanen bij de Nederlandse Gemeente Politie; Verschillen tussen Vrouwen en Mannen. 1986 - 1988, 370
                Oude code: SC/87/229
              - Blote-voeten Feminisme op de Westelijke Jordaanoever. 1987, 371
                Oude code: SC/87/235
              - De Culturele, de Materiële, de Religieuze en de Maatschappelijke Mogelijkheden die de Afro-Braziliaanse Religie Zwarte Vrouwen Biedt. 1987, 372
                Oude code: SC/87/233
              - Dwang en Instemming; Klassiek-liberale Koncepten in Teksten over Seksueel Geweld. 1987, 373
                Oude code: SC/87/323
              - Het Alledaags Goddelijke (Afro-Braziliaanse Religie). 1987, 374
                Oude code: SC/87/234
              - Vrouwen in de Voedselproductie en Migratie van Mannen in de Andes van Peru. 1987, 375
                Oude code: SC/87/239
              - De 'Gemaaktheid' van Verschillen in Vakbekwaamheid tussen de Seksen. 1987 - 1988, 376
                Oude code: SC/87/327
              - De Verenigde Naties en het Klachtrecht voor Vrouwen. 1987 - 1988, 377
                Oude code: SC/88/251
              - Flexibele Arbeid en Ekonomische Zelfstandigheid. 1987 - 1988, 378
                Oude code: SC/87/325
              - Handel in Illusies; over Prostitutietoerisme in Thailand. 1987 - 1988, 379
                Oude code: SC/88/249
              - Het Ontstaan en de Ontwikkeling van Vrouwenstudies aan Nederlandse Universiteiten vanaf Begin Jaren ' 70. 1987 - 1988, 380
                Oude code: SC/88/241
              - Het Theoretisch Denken over Lesbianisme in de Sociale Wetenschappen in de United States of America en Engeland vanaf 1970 tot Heden. 1987 - 1988, 381
                Oude code: SC/87/328
              - Reacties op het Streven naar Vrouwenkiesrecht 1865 - 1919. 1987 - 1988, 382
                Oude code: SC/88/248
              - Registratie van Vragen aan een Vrouwengezondheidscentrum. 1987 - 1988, 383
                Oude code: SC/88/247
              - Relatie tussen Werkomgevingsfactoren en Ervaren Stress bij Mannelijke en Vrouwelijke Managers. 1987 - 1988, 384
                Oude code: SC/88/252
              - Sexueel Misbruik-Hulpverlening-Recht. 1987 - 1988, 385
                Oude code: SC/88/242
              - Sta op en Roep Haar Naam .......... Zwarte Lesbische Dichteressen over de Liefde. 1987 - 1988, 386
                Oude code: SC/87/326
              - The Norton Anthology of Literature by Women; een Literatuurgeschiedschrijving vanuit Feministisch Perspectief. 1987 - 1988, 387
                Oude code: SC/88/256
              - Union Muhe Antiano (UMA) en de Emancipatie van de Antilliaanse Vrouw. 1987 - 1988, 388
                Oude code: SC/88/246
              - Vrouwenorganisaties en de Economische Positie van Vrouwen in Hongkong. 1987 - 1988, 389
                Oude code: SC/88/254
              - Werkomstandigheden van Fabrieksarbeidsters in de Schoenenindustrie in Rio Grande do Sul, Brazilië. 1987 - 1988, 390
                Oude code: SC/88/255
              - Feminist Ethics and the Concept of Exclusion. 1987 - 1989, 391
                Oude code: SC/89/273
              - Invloed van Context en Kwaliteit van Functioneren op Sexe Stereotypering bij Selectieprocedures. 1987 - 1989, 392
                Oude code: SC/89/264
              - Landelijke Vrouwenorganisaties in Nederland; Onderzoek naar Beperkingen en Mogelijkheden voor het Voortbestaan van Langer Bestaande en Recent Opgerichte Vrouwenorganisaties. 1987 - 1989, 393
                Oude code: SC/89/269
              - The Impact of Male Migration on Rural Poor Women (in an Indian Village). 1987 - 1989, 394
                Oude code: SC/89/263
              - Verkenning van de Ongelijkheid in de Verdeling van 1e, 2e en 3e Geldstromen over Vrouwelijk en Mannelijk Wetenschappelijk Personeel. 1987 - 1989, 395
                Oude code: SC/89/268
              - Vrouwen en Rurale Ontwikkeling, de Case van het Instituto de Promocion Rural, AC (INPRAC), Ixmiquilpan, Hidalgo, Mexico. 1987 - 1989, 396
                Oude code: SC/89/257
              - Vrouwen in Agrarische Samenlevingen, Case-studie naar Veranderingen in de Taakverdeling tussen Mannen en Vrouwen in Cardenas, Nicaragua. 1987 - 1989, 397
                Oude code: SC/89/259
              - Vrouwenarbeid in de Ambachtelijke en Industriële Tapijtproductie in Rabat, Marokko. 1987 - 1989, 398
                Oude code: SC/89/261
              - Behandeleffecten bij Boulimie. 1987 - 1990, 399
                Oude code: SC/90/279
              - Een vergelijkend onderzoek naar de machtspositie van de Rooie vrouwen in de Partij van de Arbeid (PVDA) en de Labour women in de Labour party. 1987 - 1990, 400
                Oude code: SC/90/278
              - Politieke Betrokkenheid van Vrouwen en Mannen in Nederland; zijn Vrouwen Werkelijk "Slechtere" Staatsburgers dan Mannen of ligt de Oorzaak bij de Gebruikte Meetinstrumenten. 1987 - 1990, 401
                Oude code: SC/90/280
              - Miskramen en Vroeggeboorten, Emotionele Gevolgen voor Vrouwen. 1988, 402
                Oude code: SC/88/244
              - Vrouwenarbeid en Ideologie op het Eiland Saba. 1988, 403
                Oude code: SC/88/245
              - Niet-medische Gevolgen van Gezondheidszorg voor Vrouwen in Burkina Faso. 1988 - 1989, 404
                Oude code: SC/89/262 a en b
              - Arbeidsdeling, Genusidentiteit en Genussymbolen in de Equatoriaanse Andes. 1989, 405
                Oude code: SC/89/267
              - Decommoditizatie van Economische Activiteiten van Vrouwen op het Adjaplateau in Benin. 1989, 406
                Oude code: SC/89/260
              - Vissen naar Genus, Arbeid en Samenwerking in Vrouwenlevens op het Kaap Verdiaanse Eiland Santo Antao. 1989, 407
                Oude code: SC/89/272
              - Aufforderung zum Tanz. 1989 - 1990, 408
                Oude code: SC/89/336
              - Beeld van de Vrouw bij de Kerngroep Radicalen, 1831 - 1848. 1990, 409
                Oude code: SC/90/276
              - Eerste Aanzetten tot Emancipatie in België 1831 - 1848; Vrouwen in de Journalistieke Arena. 1990, 410
                Oude code: SC/90/277
              - Feministische Kritiek op Economische Theorie; een Terreinverkenning. 1990, 411
                Oude code: SC/90/282
            - Stukken betreffende het geven van voorlichting over de de wijze waarop een subsidie voor scripties kan worden aangevraagd., 1986 - 1987; 412; 1 omslag
          - Vertalingen (VE), 2.2.1.1.2.5
            - Stukken betreffende het geven van voorlichting over de de wijze waarop een subsidie voor vertalingen kan worden aangevraagd., 1986 - 1989; 413; 1 pak
            - Stukken betreffende het adviseren over de subsidiëring van vertalingen van artikelen., 1986 - 1990; 414-446; 33 omslagen
              - Project Tussen Heks en Heilige. 1986, 414-415
                - De Veranderende Positie van de Vrouw aan het Begin van de Moderne Tijd. 1986, 414
                Oude code: VE/86/310
                - Sint Anna en Haar Familie. 1986, 415
                Oude code: VE/86/313
              - Confrontatie tussen het Filosofisch Standpunt van De Beauvoir en het Differentiedenken van Irigaray. 1988, 416
                Oude code: VE/88/332
              - Criminaliteit en Sekse in de Confessieboeken van Leiden, 1678 - 1794. 1988, 417
                Oude code: VE/88/334
              - De Godin op het Eerste Gezicht. 1988, 418
                Oude code: VE/88/333
              - Hysterie Revisited. Of hoe Dora Dubbel Spel Speelt. 1988, 419
                Oude code: VE/88/335
              - Mulvey's Eendimensionale Systeem; bij dezen dan voor het laatst "Visual Pleasure". 1988, 420
                Oude code: VE/88/330
              - De Macht van Juridische Begrippen; de Ontwikkeling van een Feministische Rechtstheorie. 1988 - 1989, 421
                Oude code: VE/88/329
              - Let Your Women Keep Silence in the Churches. How Women in the Dutch Reformed Church got Round Paul's Admonition, 1650 - 1700. 1989, 422
                Oude code: VE/89/343
              - Lezen als Lesbo. 1989, 423
                Oude code: VE/89/345
              - Naar een Uniform Ontsluitingssysteem voor Literatuur over de Positie van Vrouwen en Vrouwenstudies. 1989, 424
                Oude code: VE/89/340
              - Protofeminisme in de Pruikentijd. Belle van Zuylen en Madame De Staël over Kant en Rousseau. 1989, 425
                Oude code: VE/89/341a
              - The Language of Silence. 1989, 426
                Oude code: VE/89/344
              - Het Moederschap als Gemoderniseerd Instituut. 1989 - 1990, 427
                Oude code: VE/89/342
              - Produkties van Sekseverschillen in de Katholieke Levensscholen 1947 - 1968. 1989 - 1990, 428
                Oude code: VE/89/353
              - Vrouwen, Mannen en Macht. Over Feministische Theorie en Politieke Wetenschap. 1989 - 1990, 429
                Oude code: VE/90/348
              - Baarmoeders, Pigment en Pyramiden. 1990, 430
                Oude code: VE/90/362
              - Baubo of Bacchante, Sarah Kofman en de Affirmatieve Vrouw. 1990, 431
                Oude code: VE/90/352
              - De Barensweeën van een Zeventiende-eeuwse Profetes. Het Spiritueel Leiderschap van Antoinette Bourignon. 1990, 432
                Oude code: VE/90/366
              - De Constructie van Dilemma' s in het Feminisme. 1990, 433
                Oude code: VE/90/356
              - De Problemen van de Jonge Intelligente Vrouw. 1990, 434
                Oude code: VE/90/361
              - De Verdwenen Vrouw en Stijlen van Vrouwelijke Subjectiviteit. 1990, 435
                Oude code: VE/90/358
              - Duitse Dienstmeisjes in het Welvarende "Guldenland" en het Land van Zedelijk Verval; Nationale Beeldvorming en Nationale Identiteit tijdens het Interbellum. 1990, 436
                Oude code: VE/90/350
              - En Lust voor Ons Allen! Het Einde van de Seksualiteitsdiscussie in de Vrouwenbeweging?. 1990, 437
                Oude code: VE/90/359
              - Equality, Autonomy and Feminist Politics. 1990, 438
                Oude code: VE/90/364
              - Gewoon Hetzelfde of nu Eenmaal Anders? Een Feministisch Dilemma. 1990, 439
                Oude code: VE/90/354
              - Gualberta Alaide Beccari en het Lokkende Perspectief van de Morele Wedergeboorte der Mensheid (1868 - 1906). 1990, 440
                Oude code: VE/90/355
              - I Goede Bedoelingen, Echte Ziektes. De Constructie van het Premenstrueel Syndroom., II Is de Menstruatie al Gemedicaliseerd? Of Zal dat nooit Gebeuren?. 1990; 441
                Oude code: VE/90/347a en b
              - Juridische Aspecten van Zwangerschap, Bevalling en Arbeid. 1990, 442
                Oude code: VE/90/363
              - Preluderen op Milena. Of: Hoe Schrijf je een Goede Biografie. 1990, 443
                Oude code: VE/90/349
              - Sprookjes of Geschiedenis?. 1990, 444
                Oude code: VE/90/360
              - Welk Geschil maakt het Verschil? Over Conceptalisering van het Sekseverschil. 1990, 445
                Oude code: VE/90/357
              - Zwangere Paren. Medische Technologie en Maatschappelijke Constructies rond Vruchtbaarheid en Voortplanting. 1990, 446
                Oude code: VE/90/365
          - Trendrapporten, 2.2.1.1.2.6
            - Stukken betreffende het geven van voorlichting over de de wijze waarop een subsidie voor trendrapporten kan worden aangevraagd., 1985 - 1987; 447; 1 omslag
            - Stukken betreffende het adviseren over de subsidiëring van trendrapporten., 1985 - 1991; 448-454; 4 pakken en 3 omslagen
              - Rapport De Kracht van Macht door de Rijksuniversiteit Leiden. 1985 - 1989, 448
                Oude code: TR/85/101
              - Rapport De Positie van de Oudere Vrouw in West-Europa door de Nederlandse Federatie voor Bejaardenbeleid (NFB). 1986 - 1988, 449-450
                - Afwijzing, 1986, 449; omslag
                Oude code: TR/86/102
                - Toekenning. 1986 - 1988, 450
                Oude code: TR/86/103
              - Rapport Herverdeling van Betaalde en Onbetaalde Arbeid tussen Mannen en Vrouwen door de Universiteit van Amsterdam, 1987, 451; omslag
                Oude code: TR/87/105
              - Rapport Arbeidsvraagstukken en Sekse door de Rijksuniversiteit Groningen. 1987 - 1990, 452
                Oude code: TR/87/106
              - Rapport Vrouwen en Gezondheid door de Katholieke Universiteit Nijmegen. 1988 - 1991, 453-454
                - Afwijzing, 1988, 453; omslag
                Oude code: TR/88/107
                - Toewijzing. 1989 - 1991, 454
                Oude code: TR/89/108
      - Voorlichting en representatie, 2.2.1.2
        - Boek Nieuwe Geldpotten door Thérèse van den Heuvel., 1987; 455; 1 deel
          Handelingen: 131 (131): 10
        - Stukken betreffende het organiseren van het congres Met het Oog op 2000; Toekomstmogelijkheden voor Vrouwenstudies / Emancipatie-onderzoek., 1987 - 1988; 456-458; 2 pakken en 1 omslag
          - Algemeen. 1987 - 1988, 456-457
            - 1987-1988, 456
            - 1987-1988, 457
          - Eindverslag, 1987, 458; omslag
        - Stukken betreffende het afronden van de werkzaamheden van de Stimuleringsgroep Emancipatieonderzoek (STEO)., 1988 - 1991; 459-461; 2 pakken en 2 omslagen
          - Eindverslag getiteld Uitzicht op Inzicht. 1988 - 1991, 459-461
            - Voorbereiding en afwerking, 1988 - 1991, 459; pak
              Handelingen: 046 (046): 204
            - Eindafsluiting op 26 februari 1991 te Den Haag. 1990 - 1991, 460
            - Totstandkoming van het verslag. 1991, 461
        - Stukken betreffende het aanbieden van het boek The Development of Women' s Studies aan de voorzitter van de Vaste Commissie voor het Emancipatiebeleid, J. van Nieuwenhoven, op 21 februari 1990., 1989 - 1990; 462; 1 pak
        - Stukken betreffende het samenstellen en uitgeven van het boek Gepromoveerde Vrouwen in Nederland., 1989 - 1990; 463-464; 2 pakken
          - 1989-1990, 463
          - 1989-1990, 464
        - Stukken betreffende het organiseren van een studiemiddag op 29 november 1990 over toekomstig onderzoek naar arbeid en sekse als vervolg op het uitbrengen van het trendrapport Arbeidsvraagstukken en Sekse., 465; 1 pak
        - Stukken betreffende het informeren van politici inzake een eventuele opvolging van de commissie., 1990 - 1991; 466; 1 omslag